臺灣臺北地方法院民事簡易判決
111年度北簡字第5669號
原      告  黃進發  

被      告  李逸    
            劉裕鴻  
            迎家國際旅行社有限公司

法定代理人  繆霞芬  
上列三人共同
訴訟代理人  蘇翠婷  
上列當事人間請求返還不當得利等事件，本院於中華民國111年9
月23日言詞辯論終結，本院判決如下︰
    主      文
原告之訴及假執行之聲請均駁回。
訴訟費用由原告負擔。
    事實及理由
一、按訴狀送達後，原告不得將原訴變更或追加他訴。但有下列
    各款情形之一者，不在此限：㈡請求之基礎事實同一者。㈢擴
    張或減縮應受判決事項之聲明者。 ㈦不甚礙被告之防禦及訴
    訟之終結者。民事訴訟法第255條第1項第2、3、7款有明文
    之規定。又前揭規定於簡易程序適用之，同法第436條第2項
    亦有明文之規定。經查，原告起訴時，訴之聲明為「被告應
    給付原告新臺幣（下同）422,987元，及自起訴狀繕本送達
    之翌日起至清償日止，依年利率5%計算之利息。」（見本院
    卷第13頁），嗣於民國111年9月23日追加訴之聲明為「被告
    應給付原告722,987元，及自起訴狀繕本送達之翌日起至清
    償日止，依年利率5%計算之利息。」（見本院卷第395頁）
    ，核原告所為訴之追加之事實，係請求被告賠償精神上之損
    害，而原告於起訴狀中業已提及此部分之事實（見本院卷第
    15頁），是原告訴之追加，核與前揭規定相符，應予准許。
    　　
二、原告主張：原告於106年5月11日透過通訊軟體與被告迎家國
    際旅行社有限公司(下稱迎家公司)之副總即被告劉裕鴻（代
    表公司）議定自106年9月12日至9月19日，共8日之往返桃園
    機場至廣西南寧的機票錢，機票費用5,600元（稅金1,850元
    ），共依行規每滿15人成行，第16人免費，付稅金1,850元
    ，共計費用30人×5,600元＝168,000元，稅金1,850元×2人＝3,
    700元，合計總價171,700元，雙方同意在案。嗣被告劉裕鴻
    及財務人員黃郁婷竟一再謊稱討要機票錢，當時原告因業務
    繁忙，而一時不察，付現金及刷卡金共474,438元，嗣原告
    多次去電被告劉裕鴻要其出面代表公司商量，並開立合同書
    及發票為證予原告，惟被告仍置之不理，不願見面及退錢，
    故請求被告共同返還不當得利422,957元；又原告因前揭事
    實，106年5月11日迄今往返臺北高雄共12次，支出高鐵車票
    錢及食宿費用，受有精神上之痛苦，故請求精神賠償30萬元
    ，共計722,957元，爰依法提起本件訴訟等語。並聲明：㈠被
    告應給付原告722,957元，及自起訴狀繕本送達之翌日起至
    清償日止，按週年利率5%計算之利息。㈡原告願供擔保，請
    准宣告假執行。
三、被告則以：關於兩造於106年間之機票交易糾紛，業經臺灣
    士林地方法院108年度士小字第29號判決確定在案，西南旅
    行社已依判決給付原告12,000元；原告於106年5月11日透過
    通訊軟體向被告劉裕鴻詢問同年8月間飛往中國南寧機票之
    票價，當下被告劉裕鴻僅係基於旅遊業服務之心態回覆並提
    供相關票價予原告參考，被告劉裕鴻皆係以「票價約5,600
    稅外」、「1,850左右」等不確定之用語，是此對話紀錄不
    足證明兩造有以此條件達成任何協議或契約。況且，原告所
    購買之機票日期為同年9月12日、9月19日之機票，此與原告
    一開始詢問被告劉裕鴻的條件（含日期、機票票價）不同，
    是原告主張被告獲有不當得利並請求返還，顯然無據等語，
    資為抗辯。並聲明：原告之訴駁回。
四、本院得心證之理由
  ㈠按當事人主張有利於己之事實者，就其事實有舉證之責任，
    民事訴訟法第277條前段定有明文。所謂舉證係指就爭訟事
    實提出足供法院對其所主張者為有利認定之證據而言，若所
    舉證據，不能對其爭訟事實為相當之證明，自無從認定其主
    張為真正。又民事訴訟如係由原告主張權利者，應先由原告
    負舉證之責，若原告先不能舉證，以證實自己主張之事實為
    真實，則被告就其抗辯事實即令不能舉證，或其所舉證據尚
    有疵累，亦應駁回原告之請求（最高法院17年上字第917號
    判例參照）。又主張不當得利請求權存在之當事人，對於不
    當得利請求權之成立要件應負舉證責任，即應證明他方係無
    法律上之原因而受利益，致其受有損害（最高法院99年度台
    上字第2019號判決參照）。經查，原告主張被告有不當得利
    422,957元，惟為被告所否認，揆諸前揭說明，應由原告就
    此負舉證之責，惟原告並未予以舉證，況原告於臺灣士林地
    方法院108年度士小字第29號案件，就前揭106年之機票糾紛
    ，係主張其於106年8月間向「西南旅行社有限公司」副總劉
    政鴻電話購買106年9月12日、9月19日桃園至廣西南寧往返
    的團機票，並經臺灣士林地方法院判決西南旅行社有限公司
    應給付原告12,000元，及自107年11月30日起至清償日止，
    按年息5%計算之利息等情，有臺灣士林地方法院108年度士
    小字第29號判決在卷可稽（見本院卷第172-175頁），並經
    本院依職權調閱臺灣士林地方法院108年度士小字第29號卷
    宗經核屬實，是原告於本件主張前揭機票係向被告迎家旅行
    社購買，而主張被告有不當得利，洵屬無據。
  ㈡又按不法侵害他人之身體、健康、名譽、自由、信用、隱私
    、貞操，或不法侵害其他人格法益而情節重大者，被害人雖
    非財產上之損害，亦得請求賠償相當之金額，民法第195條
    前段固有明文之規定。惟查，原告所稱之精神痛苦，係因處
    理上開事件以致奔波開庭，縱因而使其生活受到影響，然此
    屬原告行使法律賦予之權利所應負擔之國民生活風險，尚難
    認屬侵權行為，且揆諸前揭規定，原告財產權之損害，亦不
    得請求慰撫金，是原告請求被告給付精神上損害賠償30萬元
    ，即屬無據。 
五、綜上所述，原告提起本件訴訟，請求被告給付722,957元，
    及自起訴狀繕本送達被告翌日起至清償日止，按年息5%計算
    之利息，為無理由，應予駁回。又原告之訴既經駁回，其假
    執行之聲請亦失所附麗，應併予駁回之。
六、本件事證已臻明確，兩造其餘之攻擊或防禦方法及未經援用
    之證據，經本院斟酌後，認為均不足以影響本判決之結果，
    爰不逐一詳予論駁，併予敘明。　　　　　　　　
七、訴訟費用負擔之依據：民事訴訟法第78條。
中　　華　　民　　國　　111 　年　　10 　　月　　14 　日
　　　　　　　  　       臺北簡易庭　
　　　　　　　　　            法　    官　郭美杏
以上正本係照原本作成。
如不服本判決，應於判決送達後20日內向本院（臺北市○○○路
0 段000 巷0 號）提出上訴狀。（須按他造當事人之人數附繕本
）。如委任律師提起上訴者，應一併繳納上訴審裁判費。
中　　華　　民　　國　　111 　年　　10　　月　　14　　日
            　　　　　　　　　書　記　官  林玗倩